【裁判字號】    99,抗,343
【裁判日期】    990430
【裁判案由】    竊盜
【裁判全文】
臺灣高等法院臺中分院刑事裁定           99年度抗字第343號
抗  告  人
即  被  告  甲○○
            乙○○
上列抗告人因竊盜案件，不服臺灣臺中地方法院中華民國99年3
月31日駁回上訴之裁定（99年度易字第410號），提起抗告，本
院裁定如下：
    主  文
抗告駁回。
    理  由
一、抗告意旨略以：抗告人即被告甲○○於民國99年3月5日收受
    裁定正本，因不服該裁定，並認事實非如原審判決所指，蓋
    乃係另一抗告人即被告乙○○因其智能不足需處理生理問題
    而與伊至現場，又承辦員警曾刑求伊等，為此提起抗告，請
    求撤銷原裁定云云。
二、按上訴期間為10日，自送達判決後起算。又應於法定期間內
    為訴訟行為之人，其住所、居所或事務所不在法院所在地者
    ，計算該期間時，應扣除其在途之期間；前項應扣除之在途
    期間，由司法行政最高機關定之。另原審法院認為上訴不合
    法律上之程式者，應以裁定駁回之，刑事訴訟法第 349條前
    段、第66條、第 362條前段分別定有明文。又送達於住居所
    、事務所或營業所不獲會晤應受送達人者，得將文書付與有
    辨別事理能力之同居人或受僱人，為民事訴訟法第137條第1
    項所明定，而依刑事訴訟法第62條規定，此項規定於刑事訴
    訟文書之送達，亦有準用。
三、經查：抗告人等因竊盜案件，經原審法院於99年3月2日宣示
    判決後，已於99年3月5日將判決正本分別送達於抗告人乙○
    ○之住所地、抗告人甲○○之居所地即「彰化縣芬園鄉○○
    村○○路 245巷18號」，並由其等之同居人即乙○○之父張
    肇邦代為收受，有送達證書 2紙在卷可稽（參原審卷第42、
    43頁）。則抗告人等之上訴期間，應自判決正本送達之翌日
    即99年3月6日起計算10日，並加計在途期間 5日（抗告人等
    之住居所係在彰化縣應加計在途期間），於99年 3月20日屆
    滿；惟因該日係屬於星期六之假日，依民法第 122條之規定
    ，應延至同年3月22日屆滿。抗告人等遲至99年3月30日始向
    原審法院提出上訴狀，此有原審卷附之刑事上訴狀暨狀載原
    審法院收文戳章可稽（參原審卷第46頁），其上訴顯已逾上
    訴期間。原審以抗告人等上訴逾期顯非合法為由，依刑事訴
    訟法第 362條前段，而裁定駁回上訴，經核並無不合。抗告
    意旨雖以原審判決與事實不符等為由，而提起抗告，指摘原
    審判決違誤云云。然抗告人前所提之本案上訴既非合法，本
    院自無從再就抗告人等所犯竊盜罪為實體認定，是抗告人之
    抗告，為無理由，應予駁回。
四、據上論結，應依刑事訴訟法第412條，裁定如主文。
中    華    民    國    99    年    4     月    30    日
            刑事第一庭  審判長法  官  陳  紀  綱
                              法  官  林  欽  章
                              法  官  張  智  雄
以上正本證明與原本無異。
不得再抗告。
                              書記官  詹  雅  婷
中    華    民    國    99    年    4     月    30    日

司法院資訊處製作；財團法人民間司法改革基金會備份。
